Inventaris van het archief van het Ministerie van Binnenlandse Zaken: Afdeling Algemeen Secretariaat en Comptabiliteit, (1908) 1914-1950
Nationaal Archief, Den Haag
- Stukken betreffende bijzondere onderwerpen, B.
  - Departementale aangelegenheden, B.1
    - Organisatie van het departement, B.1.07
      - Beheersaangelegenheden, B.1.07.35
        - Intern beheer, B.1.07.353
          - Administratieve benodigdheden en administratief beheer, B.1.07.353.2
            - Postverkeer, B.1.07.353.24
              - Correspondentie met de directeur van het postkantoor te 's-Gravenhage inzake het verstrekken van een machtiging door de minister aan boden en knechts voor het afhalen van stukken., 1920; 381; 1 omslag
              - Stukken betreffende verlening van bevoegdheid tot het verzenden van dienstpoststukken aan onder het departement ressorterende organen en instellingen en aan het Nederlandse Rode Kruis., 1921-1946; 382; 1 pak
              - Stukken betreffende de totstandkoming van richtlijnen voor de verzending van publicaties door de departementen aan de provinciale en gemeentelijke besturen., 1922-1925, 1945; 383; 1 omslag
              - Stukken betreffende het verbod tot het gebruik van sluitzegels op dienstenveloppen., 1933-1936; 384; 1 omslag
              - Vervallen, ---
                Inventarisnummer 385 is vervallen
              - Stukken betreffende de behandeling van de klacht van de Vereniging van Nederlandse Gemeenten met betrekking tot het tijdstip van verzending van regeringscirculaires., 1939; 386; 1 omslag
              - Vervallen, ---
                Inventarisnummer 387 is vervallen
            - Telecommunicatie, B.1.07.353.25
              - Stukken betreffende de bekendmaking van regelingen omtrent de verzending van regeringstelegrammen., 1940; 388; 1 omslag
              - Stukken betreffende de beperking van de bevoegdheid tot het aanvragen van regeringsgesprekken., 1941-1947; 389; 1 omslag
          - Publiciteit en voorlichting, B.1.07.353.3
            - Stukken betreffende de uitgifte door de Fa. Noorduyn en Zn van het Bijvoegsel op het Staatsblad en de opname van besluiten van de Rijksoverheid daarin, voor zover deze besluiten niet in het Staatsblad verschijnen., 1919-1922, 1933; 390; 1 omslag
            - Stukken betreffende het verstrekken van inlichtingen aan het Duitse Gezantschap te 's-Gravenhage betreffende de economische toestand in Nederland waarmee het gezantschap een goed inzicht in de omvang en uitwerking van de financiële crisis wil verkrijgen., 1931; 391; 1 omslag
            - Stukken betreffende bekendmaking binnen het departement van de regels volgens welke het Bureau Opbouwdienst van het departement van Algemene Zaken haar taak zal uitvoeren., 1941; 392; 1 omslag
            - Stukken betreffende de verspreiding door het departement van muurkranten, afkomstig van het departement van Volksvoorlichting en Kunsten., 1941-1942; 393; 1 omslag
            - Stukken betreffende het verzoek aan de afdeling Ambtenarenzaken niet eigenmachtig circulaires te zenden aan afdelingen, diensten en instellingen., 1942; 394; 1 omslag
            - Stukken betreffende de uitgave van de Staatsalmanak en het plan tot uitgave van een "volksuitgavë., 1945-1947; 395; 1 omslag
            - Stukken betreffende de beantwoording van een vraag van de minister van Sociale Zaken met betrekking tot de opgave van namen en rangen van personeel beneden de rand van adjunct-commies, alsmede ambtenaren werkzaam op arbeidscontract ten behoeve van plaatsing in de Staatsalmanak., 1948-1949; 396; 1 omslag
          - Vervoer en vervoermiddelen, B.1.07.353.7
            - Stukken betreffende de betaling van een kilometervergoeding aan het Staatsbedrijf der Posterijen, Telegrafie en Telefonie voor het gebruik van haar auto's door departementshoofden., 1937, 1940; 397; 1 omslag
            - Stukken betreffende de verlening van ontheffing van het verbod tot aanschaf en gebruik van motorbrandstof aan de Inspectie voor de Volksgezondheid., 1940; 398; 1 omslag
            - Stukken betreffende het inrichten van personenwagens voor gastractie., 1941-1942; 399; 1 omslag
            - Vervallen, ---
              Inventarisnummer 400 is vervallen
            - Stukken betreffende de behandeling van het verzoek van de Generalkommissar für Verwaltung und Justiz tot inkrimping van het wagenpark., 1944; 401; 1 omslag
            - Stukken betreffende aankoop en beheer van het wagenpark van de Rijksdienst voor de Ondersteuning van Behoeftige Nederlanders in het Buitenland., 1947-1949; 402; 1 omslag
        - Uitoefening van de dienst, B.1.07.355
          - Stukken betreffende advisering aan de minister van Financiën inzake de totstandkoming van het Reisbesluit 1916, en betreffende de wijziging en uitvoering van het besluit., 1914-1949; 403; 1 pak
          - Stukken betreffende vaststelling van de bureau-uren van het departement., 1940-1943; 404; 1 omslag
          - Stukken betreffende het aan de staatsbedrijven opleggen van een verplichting tot het opvolgen van voorschriften ingevolge de Distributiewet., 1941; 405; 1 omslag
          - Stukken betreffende de afwijzing van verzoeken van Winterhulp Nederland om binnen het departementsgebouw te mogen collecteren., 1941-1943; 406; 1 omslag
          - Stukken betreffende de totstandkoming van regelingen inzake de bereikbaarheid van rijksdiensten voor Duitse ambtenaren als gevolg van de verschillende bureau-uren., 1942; 407; 1 omslag
          - Stukken betreffende de vaststelling van dienstroosters voor de bewaking van departementale gebouwen te Apeldoorn bij luchtalarm en bominslag., 1944; 408; 1 omslag
        - Tarieven, B.1.07.358.8
          - Stukken betreffende een verzoek aan de ministers van Financiën en van Justitie om een spoedige totstandkoming van een regeling waarbij zegelrecht geheven wordt op verzoekschriften tot verkrijging van goedkeuring op statuten krachtens de Wet van 22 april 1855, Staatsblad 32, of wijzigingen daarop., 1920-1921; 409; 1 omslag
          - Stukken betreffende de verhoging van het door de Centrale Commissie voor de Filmkeuring te heffen recht op de keuring van films., 1929-1932; 410; 1 omslag
      - Lichamen, organen, instellingen en functionarissen, B.1.07.5
        - Stukken betreffende de vaststelling van instructies voor de ambtenaar belast met de huishoudelijke dienst van het departement., 1915, 1922; 411; 1 omslag
        - Stukken betreffende de aanwijzing van een vertegenwoordiger voor het departement in een door de minister van Buitenlandse Zaken in te stellen commissie ter voorbereiding van een technische herziening van de Wet op de Kanselarijrechten., 1928; 412; 1 omslag
        - Stukken betreffende de instelling van de Capitulantenraad., 1934-1936; 413; 1 omslag
        - Stukken betreffende de benoeming van bestuursleden voor de Nederlandse Centrale Organisatie voor Toegepast Natuurwetenschappelijk Onderzoek TNO., 1934-1947; 414; 1 omslag
        - Stukken betreffende de vaststelling van een instructie voor de conciërge van het departement., 1935; 415; 1 omslag
        - Beschikkingen van de minister regelende de vervanging van de secretaris-generaal., 1937-1948; 416; 1 omslag
        - Stukken betreffende de verhoging van de bezoldiging van de leden en plaatsvervangend-leden van de Algemene Rekenkamer., 1945-1947; 417; 1 omslag
        - Stukken betreffende de verstrekking van een opgave aan de minister van Justitie van de namen van de secretarissen-generaal van de departementen van Binnenlandse Zaken en van Algemene Zaken ten behoeve van de Nederlandse vertegenwoordiging bij de processen te Neurenberg., 1946; 418; 1 omslag
        - Stukken betreffende samenstelling en taakuitvoering van de Interdepartementale commissie Reiskostenvergoedingen Engelandvaarders., 1946-1947; 419; 1 omslag
        - Stukken betreffende instelling en taakuitvoering van een interdepartementale commissie ad hoc, welke tot taak heeft in studie te nemen de aanpassing van het afschrijvingsbeleid van de staatsbedrijven aan de gewijzigde waarde- en prijsverhoudingen en om terzake rapport uit te brengen., 1948; 420; 1 omslag
      - Plichten en bevoegdheden, B.1.07.6
        - Stukken betreffende het kenbaar maken van de wens van de secretaris-generaal om brieven of beschikkingen waarin wensen of werken van zijn ambtgenoten, van Commissarissen der Provincie en van Gedeputeerde Staten worden afgewezen of waarin tegen hun advies wordt beslist, zelf af te doen., 1941; 421; 1 omslag
        - Stukken betreffende het vestigen van de aandacht bij de chefs van alle afdelingen op de aanbieding van visie- en medeparaafstukken aan de afdeling., 1941; 422; 1 omslag
        - Stukken betreffende de totstandkoming van een beschikking inzake de ondertekening van na 11 juni 1945 te Apeldoorn geconcipieerde brieven., 423; 1 omslag
        - Beschikking waarbij P.J. van Acker, B.P.A. Schregel en aan L.A.W. de Heer machtiging wordt gegeven tot het ondertekenen van betalings- en verrekenstukken en aan P.J. van Acker en B.P.A. Schregel tot het afdoen en ondertekenen van aanvragen tot kredietopening, minuut en expeditie., 1945; 424; 1 omslag
        - Stukken betreffende regeling van de bevoegdheid tot het aanvragen van reisvergunningen waarop bij deviezenbanken tot een bepaald bedrag deviezen kunnen worden verkregen., 1946-1949; 425; 1 omslag
      - Beleidsbepaling, regeling, vaststelling en vastlegging van de werkzaamheden, B.1.07.7
        - Stukken betreffende de verduidelijking aan Gedeputeerde Staten van Overijssel van een circulaire aan de provinciale besturen waarin voorschrift gegeven wordt tot het vermelden op elke overheidsbeschikking van de wijze waarop en binnen welke termijn beroep kan worden aangetekend., 1921-1922; 426; 1 omslag
        - Stukken betreffende de verlening door de Koningin van machtigingen tot het aanhangig maken en weer terug nemen van zaken bij de Afdeling Geschillen van Bestuur van de Raad van State., 1926, 1927; 427; 1 omslag
        - Stukken betreffende de verstrekking van inlichtingen aan de Centrale Commissie voor de Statistiek over statistische werkzaamheden die door het departement en door onder het departement ressorterende instellingen verricht worden., 1937; 428; 1 omslag
        - Stukken betreffende beperking van de publicatie van verslagen., 1940; 429; 1 omslag
        - Stukken betreffende uitvaardiging van richtlijnen voor inzending van gegeven voor de vluchtelingenstatistiek., 1941; 430; 1 omslag
        - Stukken betreffende het opmaken van een overzicht van de werkzaamheden en de stand van zaken door de afdelingen van het departement., 1941-1942; 431; 1 omslag
        - Stukken betreffende wijziging in de aanhef van het formulier "Koninklijk Besluit" naar aanleiding van de inhuldiging van de prinses-regentes., 1948; 432; 1 omslag
      - Wijze van uitoefening van de taak, B.1.07.8
        - Stukken betreffende de beantwoording van een vraag van de tijdelijk voorzitter van de Ministerraad inzake de verlening van subsidies aan instellingen die ook door andere departementen gesubsidieerd worden., 1920; 433; 1 omslag
        - Stukken betreffende het instellen van een verbod op het plaatsen van mededelingen in het Landstormblad door de Nationale Landstormcommissie waarvan de kosten door het Rijk vergoed moeten worden., 1925-1926, 1940; 434; 1 omslag
        - Stukken betreffende subsidiëring van de Nederlandse Centrale Organisatie voor Toegepast Natuurwetenschappelijk Onderzoek TNO., 1933-1934; 435; 1 omslag
        - Stukken betreffende de toekenning van subsidies ten behoeve van cursussen voor vrouwen uit getroffen gezinnen in door oorlogsrampen getroffen streken., 1940; 436; 1 omslag
        - Stukken betreffende de verstrekking van richtlijnen aan de gemeente Eindhoven inzake de buitengewone publicatie van overheidsvoorschriften, naar aanleiding van het huis-aan-huis verspreiden door deze gemeente., 1941; 437; 1 omslag
        - Stukken betreffende de verlening van financiële steun aan de Stichting "Eerebegraafplaats Bloemendaal"., 1947; 438; 1 omslag
        - Stukken betreffende de totstandkoming van een nieuwe regeringspenning., 1947-1948; 439; 1 omslag
        - Stukken betreffende de betaling van bijdragen aan het Nederlands Instituut voor Efficiency en aan het Nederlands Instituut voor Documentatie en Registratuur., 1947-1950; 440; 1 omslag
        - Stukken betreffende aankoop, verkoop en vernietiging van eervolle onderscheidingstekens., 1948; 441; 1 omslag
    - Personeel van het departement, B.1.08
      - Verhouding tussen personeel en orgaan, B.1.08.17
        - Stukken betreffende de totstandkoming, wijziging en interpretatie van het Arbeidsreglement voor Werklieden in 's Rijksdienst., 1918-1931; 442; 1 pak
        - Stukken betreffende de totstandkoming van rechtspositionele regelingen voor werkvrouwen in dienst van het departement., 1921-1923; 443; 1 omslag
        - Stukken betreffende de verstrekking van inlichtingen aan de voorzitter van de Ministerraad omtrent de eventuele noodzaak tot reorganisatie van de Bijzondere Commissies voor Georganiseerd Overleg in Ambtenarenzaken, analoog aan de reorganisatie van de Centrale Commissie voor Georganiseerd Overleg in Ambtenarenzaken., 1925; 444; 1 omslag
        - Stukken betreffende de verstrekking van inlichtingen aan de Centrale Commissie voor Georganiseerd Overleg in Ambtenarenzaken omtrent de bij het departement in gebruik zijnde arbeidsovereenkomsten., 1926; 445; 1 omslag
        - Stukken betreffende de verstrekking van advies aan de minister van Justitie omtrent het ontwerp-Algemeen Rijksambtenaren Reglement., 1930-1931; 446; 1 omslag
        - Stukken betreffende advisering aan de voorzitter van de Ministerraad inzake totstandkoming van het Arbeidsovereenkomstenbesluit 1931., 447; 1 omslag
        - Stukken betreffende uitvoering van het Arbeidsovereenkomstenbesluit 1931., 1931-1942; 448; 1 omslag
        - Vervallen, ---
          Inventarisnummer 449 is vervallen
        - Stukken betreffende het verkrijgen van vrijstelling voor het uitvoeren van verordening 114/1942, regelende de verhouding tussen overheid, werkgevers en werknemers., 1942-1944; 450; 1 omslag
      - Aanvang, vervulling, onderbreking en beëindiging van de dienstbetrekking, B.1.08.2
        - Correspondentie met de minister van Financiën over de vraag of vaste knechts benoemd kunnen worden tot bode, ook als daar geen vacature voor is., 1926; 451; 1 omslag
        - Stukken betreffende mededeling van het standpunt van de minister aan de voorzitter van de Ministerraad inzake de noodzaak en uitvoering van een medische keuring bij aanstelling van ambtenaren., 1929; 452; 1 omslag
        - Correspondentie met de minister van Financiën inzake geneeskundige controle van rijkspersoneel., 1931-1936; 453; 1 omslag
        - Stukken betreffende benoeming en bevordering van personeel in vaste ambtelijke dienst., 1940-1941; 454; 1 omslag
        - Stukken betreffende de uitvoering van regelingen waarbij Joden uit openbare dienst worden ontslagen., 1940-1943; 455; 1 pak
        - Nota van de chef van de afdeling aan de chef van de afdeling Ambtenarenzaken inzake de wenselijkheid tot het aangaan van een overeenkomst met een arts die medische keuringen voor het departement zou moeten verrichten., 1941; 456; 1 omslag
        - Stukken betreffende de goedkeuring van aanname van personeel ten behoeve van het Bureau Vluchtelingenzorg "Den Helder" te Alkmaar., 1941-1942; 203
        - Brief van de waarnemend chef afdeling Binnenlands Bestuur betreffende ontslag van een aantal gemeentelijke ambtenaren, met bijlagen., 1943; 762; 1 omslag
        - Stukken betreffende het rechtsherstel van, T.F.J. Muller Massis en mr. J. Schokking, leden van de Raad van State, 1945-1947; 763; 1 omslag
      - Plichten en verplichtingen van en gezag over het personeel, B.1.08.3
        - Stukken betreffende de bekendmaking aan de ministers van de resultaten van een onderzoek door het College van Secretarissen-Generaal naar de werktijden van de knechts bij de departementen van Algemeen Bestuur, met daaraan gekoppeld een advies van het college inzake deze werktijden., 1919-1920; 457; 1 omslag
        - Stukken betreffende het treffen van maatregelen ter voorkoming van provisiebetalingen en dergelijke door leveranciers aan departementaal personeel., 1920-1921, 1930; 458; 1 omslag
        - Stukken betreffende de bekendmaking van een regeling omtrent de gevolgen van het vervullen van de dienstplicht voor de arbeidsrelatie van personeel in rijksdienst bij het departement., 1927; 459; 1 omslag
        - Stukken betreffende het geven van vrijaf aan personeel van het departement in geval van festiviteiten binnen het Koninklijk Huis., 1931-1940, 1945; 460; 1 omslag
        - Stukken betreffende de ontvangst van opgaven van nevenbetrekkingen vervuld door onder het departement ressorterende ambtenaren., 1932; 461; 1 omslag
        - Stukken betreffende de verkrijging van inlichtingen van het Staatsbedrijf der Posterijen, Telegrafie en Telefonie en de Algemene Landsdrukkerij omtrent mogelijke beperking van overwerk door het personeel in het kader van werkloosheidsbestrijding., 1938; 462; 1 omslag
        - Circulaire met aanwijzingen aan ambtenaren voor de te volgen gedragslijn tegenover de bezetter; met geleidebrief., 1940; 463; 1 omslag
        - Stukken betreffende toepassing van het Arbeidsdienstplichtbesluit op personeel van het departement en daaronder ressorterende diensten en instellingen., 1941-1945; 464; 1 pak
        - Stukken betreffende de tewerkstelling in Duitsland van onder het departement ressorterend personeel., 1942-1944; 465; 1 pak
        - Stukken betreffende de verlening van vrijstelling voor tewerkstelling in Duitsland van personeel van het Bureau Afvoer Burgerbevolking., 1943; 466; 1 omslag
        - Stukken betreffende de totstandkoming van een overzicht van onder het departement ressorterend personeel dat in mei 1940 in dienst van de Nederlandse Krijgsmacht was, in verband met terugkeer in krijgsgevangenschap., 1943; 467; 1 omslag
        - Stukken betreffende de zuivering van de directeur en de controleurs van het voormalige Joods Tehuis te Barneveld., 1945-1946; 757; 1 omslag
        - Stukken betreffende de verlening van rechtsherstel aan overheidspersoneel., 1947-1950; 468; 1 pak
      - Personeelsformatie, B.1.08.4
        - Stukken betreffende de verstrekking van een opgave aan de minister van Financiën van het bedienend personeel van het departement., 1922; 469; 1 omslag
        - Stukken betreffende de verstrekking van inlichtingen aan de minister van Financiën inzake de comptabele ambtenaren onder het departement ressorterende., 1925; 217
        - Stukken betreffende de verstrekking van inlichtingen aan de minister van Financiën inzake de mogelijkheid tot bezuiniging op diensten van portiers en boden., 1929; 470; 1 omslag
        - Stukken betreffende de totstandkoming van een overzicht van het totaal aantal personeelsleden van het departement en de daaronder ressorterende diensten en het aantal dat daarvan krijgsgevangen of tewerkgesteld is., 1944; 471; 1 omslag
        - Stukken betreffende opgaven door de departementen van de ambtenaren waarvan het verblijf te Londen na 5 november 1945 nog noodzakelijk is met vermelding van functie en dienst waar deze tewerk zijn gesteld., 472; 1 omslag
      - Ambtelijke bevoegdheden van het personeel, B.1.08.5
        - Stukken betreffende delegatie van bevoegdheden van de secretaris-generaal van het departement van Binnenlandse Zaken aan mr. M.J. Prinsen, chef bureau Staats- en Administratief Recht van de afdeling Binnenlands Bestuur, en aan de afdelingschef., 1940-1941; 473; 1 omslag
        - Memorie van de minister inzake de ambtsuitoefening van het departementspersoneel in de oorlogsperiode en voor de naoorlogse periode; met geleidebrief., 1945; 474; 1 omslag
      - Loon, B.1.08.741
        - Brief waarin aan de geneesheren-directeur van de Rijkskrankzinnigengestichten te Woensel, Medemblik en Grave mededeling wordt gedaan met betrekking tot de toepassing van art. 38 van het Bezoldigingsbesluit Burgerlijke Rijksambtenaren 1920, minuut., 475; 1 stuk
        - Stukken betreffende een herziening van de salarissen van het burgerpersoneel van het Depot voor Buitenlanders te Harderwijk., 1920-1921; 476; 1 omslag
        - Stukken betreffende de invordering van belastingschuld op het laatste salaris en wachtgeld uitgekeerd aan personeel van het bewakingsdetachement van het Depot voor Buitenlanders te Harderwijk., 1921; 477; 1 omslag
        - Stukken betreffende advisering aan de minister van Financiën over het ontwerp-Besluit tot regeling van toekenning van wachtgelden aan burgerlijke rijksambtenaren., 1922; 478; 1 omslag
        - Stukken betreffende de bepaling van het loon der werkvrouwen naar de plaatselijke loonstandaard., 1923-1926; 479; 1 omslag
        - Stukken betreffende de totstandkoming van de wijziging van art. 6 van het Bezoldigingsbesluit Burgerlijke Rijksambtenaren met betrekking tot de aftrek wegens genot van woning, vuur, licht en water., 1923-1926; 480; 1 omslag
        - Stukken betreffende de totstandkoming van een voorstel tot inschuiving in de nieuwe salarisnormen van technische en administratieve functies ten behoeve van wijzigingen in de artikelen van het Bezoldigingsbesluit Burgerlijke Rijksambtenaren 1920., 1924; 481; 1 omslag
        - Stukken betreffende kortingen op de lonen van personeel in rijksdienst en daarmee gelijk gestelden., 1924, 1931-1936; 482; 1 pak
        - Stukken betreffende de uitvoering van nadere regelingen van de diensttijd van enkele groepen ambtenaren en de uitbetaling van ten onrechte niet uitbetaald salaris naar aanleiding van een arrest van de Hoge Raad der Nederlanden van 4 december 1930., 1925-1935; 483; 1 omslag
        - Stukken betreffende de toekenning van een vergoeding aan mr. M.A. Harders, chef van de afdeling Armwezen, en aan dr. A.J. Swaving, waarnemend directeur-generaal van de Landbouw, voor het waarnemen van de functie van secretaris-generaal van het departement van Binnenlandse Zaken., 1926-1927; 484; 1 omslag
        - Stukken betreffende het geven van aanmerkingen met betrekking tot de technische herziening van het Bezoldigingsbesluit Burgerlijke Rijksambtenaren 1925., 1928; 485; 1 omslag
        - Stukken betreffende de opname van de rang van hoofdcommies in de regeling van de bezoldiging der ambtenaren aan het Staatsbosbeheer., 1928; 486; 1 omslag
        - Stukken betreffende de behandeling van verzoeken tot afwijking van de Loonregeling Werkvrouwen., 1929-1931; 487; 1 omslag
        - Stukken betreffende de toepassing van de tijdelijke korting op de ambtenarensalarissen, op de salarissen van de secretaris en van de administratieve hulp van het Centraal comité van samenwerking inzake voorlichting bij beroepskeuze., 1932; 488; 1 omslag
        - Stukken betreffende de vaststelling van een bijzondere wachtgeldregeling voor de ambtenaren van de voormalige Rijkskweekschool voor Vroedvrouwen te Amsterdam die in verband met de omzetting van deze instelling in een stichting, naar deze stichting zijn overgegaan., 1933; 489; 1 omslag
        - Stukken betreffende het geven van commentaar op het concept van een nieuw Bezoldigingsbesluit Burgerlijke Rijksambtenaren., 1933; 490; 1 omslag
        - Stukken betreffende ontvangen richtlijnen met betrekking tot incidentele wijzigingen in het Rijksbezoldigingsbesluit 1934., 1934, 1938; 491; 1 omslag
        - Stukken betreffende intrekking 5%-korting op het loon van personeel in rijksdienst en daarmee gelijk gestelden en verdergaande maatregelen inzake bezoldiging van rijkspersoneel., 1941-1942; 492; 1 omslag
        - Stukken betreffende totstandkoming en verlenging van een regeling inzake vergoeding voor overwerk verricht door het personeel verbonden aan het Bureau Afvoer Burgerbevolking en de daaronder ressorterende evacuatiebureaus., 1942-1943; 493; 1 omslag